臺灣屏東地方法院刑事判決　　　　　　　 96年度訴字第427號
公　訴　人　臺灣屏東地方法院檢察署檢察官
被　　　告　甲○○
　　　　　　　　　　（另案在臺灣屏東監獄竹田分監受刑中）
　　　　　　乙○○
上列被告等因搶奪案件, 經檢察官提起公訴（96年偵字第1578號
、第1789號）, 本院依簡式審判程序審理、判決如下：
    主  文
甲○○共同意圖為自己不法之所有, 而搶奪他人之動產, 處有期
徒刑壹年貳月。又共同意圖為自己不法之所有, 而搶奪他人之動
產, 處有期徒刑壹年貳月。又共同意圖為自己不法之所有, 而搶
奪他人之動產, 處有期徒刑壹年貳月。應執行有期徒刑參年肆月
。
乙○○共同意圖為自己不法之所有, 而搶奪他人之動產, 累犯,
處有期徒刑壹年參月。又共同意圖為自己不法之所有, 而搶奪他
人之動產, 累犯, 處有期徒刑壹年參月。又共同意圖為自己不法
之所有, 而搶奪他人之動產, 累犯, 處有期徒刑壹年參月。應執
行有期徒刑參年柒月。
    事  實  及  理  由
一、事實: 甲○○曾於民國93年間, 因妨害自由案件, 為本院以
    93年少連訴字第37號判決判處拘役50日確定, 並於同年9 月
    21日易科罰金執行完畢（不構成累犯）。然於95年12月25日
    , 又因竊盜案件, 為本院以95年簡字第1791號判決判處有期
    徒刑4 月確定；另於96年2 月27日, 因竊盜、搶奪等案件,
    為本院以96年訴字第123 號判決判處有期徒刑1 年10月確定
    ；96年4 月19日, 復因搶奪案件, 為本院以96年訴字第296
    號判決判處有期徒刑1 年確定; 再於96年5 月16日, 因施用
    毒品案件, 為本院以96年訴字第430 號判決判處有期徒刑1
    年（以上4 判決所處之刑均尚未執行完畢）。乙○○則因毒
    品危害防制條例案件, 為臺灣高等法院高雄分院以90年上易
    字第368 號判處有期徒刑7 月確定, 並於91年12月26日縮刑
    執行完畢出監（構成累犯）; 另又因詐欺案件, 為本院以94
    年簡上字第177 號判決判處有期徒刑6 月確定, 並於95年2
    月23日易科罰金執行完畢。惟田、陳2 人不思悔改, 復為償
    還積欠地下錢莊債務, 而基於意圖為自己不法所有之犯意聯
    絡, 分別於下述時、地, 共同搶奪他人財物：
    (一)96年2 月11日15時30分許, 乙○○、甲○○2 人先佩戴口
      罩掩飾面目, 再由乙○○騎乘車號CP8-870 號重型機車（
      甲○○之妻潘邵雯所有）搭載甲○○, 四處尋找下手目標
      , 待行至屏東縣屏東市○○路與開封街口時, 見女子丁○
      獨自行走, 認有機可趁, 即騎車尾隨, 趁丁○不及抗拒之
      際, 由甲○○徒手搶奪丁○之手提袋1 個（內有現金新台
      幣﹝下同﹞3,200 元、手機1 支、電話簿1 本及健保卡等
      物）後迅速逃逸。事後平分贓款, 各得1,600 元, 其餘物
      品則丟棄在屏東縣屏東市○○○ 街與廣東路口旁空地。嗣
      為警方循線查獲, 並於96年2 月16日帶同甲○○至上述空
      地, 起出該手提袋及其內之電話簿1 本、健保卡1 張。
    (二)96年2 月12日10時30分許, 乙○○、甲○○2 人先佩戴口
      罩掩飾面目後, 由乙○○騎乘上開機車搭載甲○○, 尋找
      下手目標, 待行至屏東縣麟洛鄉○○路與開明路口時, 見
      丙○○獨自行走, 認有機可趁, 即騎車尾隨, 再趁丙○○
      不及抗拒之際, 由甲○○徒手搶奪古女拿提之黑色皮包1
      個（內有現金2,000 元、國民身分證、印章、郵局金融卡
      、聯邦銀行現金卡等物）後迅速逃逸。事後二人平分贓款
      , 各得1,000 元, 其餘物品則丟棄在該鄉○○路和成橋之
      水溝內, 嗣為警方循線查獲。
    (三)96年2 月14日15時許, 乙○○、甲○○亦先以口罩遮掩面
      目後, 由乙○○騎乘上開機車搭載甲○○, 四處尋找下手
      目標, 待行至屏東縣屏東市○○路與中華路口之台電營業
      處前時, 見戊○○左手提掛GUCCI 手提包1 個獨自行走,
      認有機可趁, 即騎車尾隨, 再趁戊○○不及抗拒之際, 由
      甲○○徒手搶奪該手提包1 個（內有LV皮夾一個﹝價值1
      萬元﹞、手機2 支、現金7,400 元、國民身分證1 枚、戶
      口名簿1 本、台灣銀行及郵局存摺各1 本）後迅速逃逸。
      事後2 人各分得3,200 元及手機各1 支, 甲○○另分得手
      提包及皮夾, 其餘之物（含現金1,000 元）則丟棄在屏東
      縣麟洛鄉南二高橋下空地。嗣為警方循路旁監視器畫面查
      獲, 並於96年2 月17日8 時30分許, 由警方帶同甲○○前
      往上開南二高橋下起出戊○○之國民身分證1 枚、戶口名
      簿1 本、台灣銀行、郵局存摺各1 本及現金1,000 元; 另
      於同日16時20分許, 在甲○○位於屏東縣內埔鄉○○村○○路359 巷87號住處內, 起出上述GUCCI 手提包1 個、LV
      皮夾1 個及手機1 支; 再於96年2 月20日19時5 分許, 由
      警方帶同乙○○在其位於屏東縣內埔鄉○○村○○路134
      號住處, 起出上開手機1 支。
二、證據: 本件證據除引用起訴書證據清單所列之證據（如附件
    ）外, 並增加引用被告2 人於本院審理中之自白為證據。
三、核被告2 人所為均係犯刑法第325 條第1 項之搶奪罪。被告
    2 人所犯上開3 罪, 犯意各別, 被害法益不同, 犯罪時、地
    又非密接, 故應分論併罰。被告2 人就前揭犯行有犯意聯絡
    及行為分擔, 均為共同正犯。被告乙○○前有如事實欄所示
    之科刑及執行情形, 有臺灣高等法院被告前案紀錄表附卷足
    憑, 其於刑之執行完畢後5 年內, 故意再犯本件有期徒刑之
    3 罪, 為累犯, 應依法加重其刑。爰審酌被告2 人之智識程
    度, 前科素行, 本件犯罪之動機、目的, 其等使用之手段易
    使被害人跌倒或遭車輛拖行, 危險性甚高, 且令社會大眾惶
    惶不安, 對社會治安之破壞程度實屬重大, 惟彼等搶奪財物
    價額非鉅, 事後坦承犯行、態度尚稱良好等一切情狀, 分別
    量處如主文所示之刑, 並合併定其應執行之刑, 以資懲儆。
據上論斷, 應依刑事訴訟法第273 條之1 第1 項、第299 條第1
項、第310 條之2,刑法第28條、第325 條第1 項、第47條第1 項
、第51條第5 款, 判決如主文。
中　　華　　民　　國　　96　　年　　5 　　月　　31　　日
                  刑事第四庭    法  官  王以齊
以上正本證明與原本無異。
如不服本判決應於收受本判決送達後十日內向本院提出上訴書狀
，其未敘述上訴理由者，並得於提起上訴後十日內向本院補提理
由書狀（均須按他造當事人之人數附繕本）「切勿逕送上級法院
」
中　　華　　民　　國　　96　　年　　5 　　月　　31　　日
                                書記官  盧姝伶
附錄本判決論罪科刑之法條:
刑法第325 條第1 項
意圖為自己或第三人不法之所有, 而搶奪他人之動產者, 處6 月
以上5 年以下有期徒刑。
